【裁判字號】    98,交聲,3063
【裁判日期】    981130
【裁判案由】    聲明異議
【裁判全文】
臺灣高雄地方法院交通事件裁定  98年度交聲字第3062～3068號
原處分機關  高雄市政府交通局
異  議  人  甲○○
                    （現於台灣台北監獄執行中）
右列受處分人因違反道路交通管理處罰條例案件，對於高雄市政
府中華民國98年10月27日所為之處分（原處分案號：高市交裁字
第裁32-BB0000000、BB0000000 、BB0000000 、BC0000000 、
BD0000000 、NA0000000 、BB0000000 號），聲明異議，本院裁
定如下：
    主  文
原處分均撤銷。
甲○○不罰。
    理  由
一、原處分意旨略以：原處分機關以異議人即受處分人甲○○所
    有車牌號碼XC─1285號自用小用客車於附表所示時間、地點
    有如附表所示之違規行為，經原處分機關依附表所示之規定
    ，而為如附表所示之裁罰在案。
二、異議人聲明異議意旨略以：異議人甲○○自民國95年10月8
    日起即因案羈押於臺灣臺中看守所迄今，足可證明上開違規
    行為係他人所為，與異議人無關。且異議人因案收押，自無
    可能獲悉上開違規行為，復不知何人使用所有車輛，自無可
    能提出有利申辯。為此聲明異議，請求撤銷原處分等語。
三、經查：
(一)、異議人甲○○所有車牌號碼XC─1285號自用小用客車於附表
    所示時間、地點有如附表所示之違規行為，經原處分機關依
    附表所示之規定，而為如附表所示之裁罰等情，有高雄市政
    府警察局舉發違反道路交通管理事件通知單、高雄市政府交
    通局違反道路交通管理事件裁決書、違規採證照片在卷可稽
    ，復有異議人戶籍資料查詢結果、汽車車籍資料查詢結果、
    異議人駕駛人基本資料等在卷可按，且為異議人於聲明異議
    狀所不爭，應可信為真實。
(二)、異議人因犯擄人勒贖等案件於95年10月8 經警查獲，自95年
    10月9 日起即遭羈押於臺灣臺中看守所，嗣經臺灣台中地方
    法院95年度重訴字第3557號、臺灣高等法院台中分院96年度
    上訴字第2206號判決有罪，並合併定應執行有期徒刑14年1
    月確定，而於95年11月17日入監執行，迄今仍在臺灣臺北監
    獄執行中等情，有臺灣高等法院在監在押全國紀錄表、臺灣
    高等法院被告前案紀錄表、受刑人在監執行證明書各1 份在
    卷可稽，並有上開法院判決書各1 份在卷可供參照。從而如
    附表所示之違規行為，既均發生在異議人被羈押或送監執行
    之後，自無可能係異議人所為甚明。又如附表所示之舉發通
    知單均係對異議人之戶籍地址即高雄市○○區○○路37號為
    送達，雖該舉發通知單均蓋有異議人「甲○○」之私章，然
    該等舉發通知單送達（或附郵）之時間，異議人業已在監羈
    押或入監服刑之中，足認，上開舉發通知單應非異議人本人
    所簽收甚明，則依行政程序法第89條：「對於在監人為送達
    者，應囑託該監所長官為之。」之規定，難認上開舉發通知
    單已對異議人合法送達而發生效力。準此，原處分機關謂異
    議人未依道路交通管理處罰條例第85條第1 項規定，於舉發
    通知單所載應到案日期前，檢附相關證據及應歸責人相關證
    明文件，向處分機關告知應歸責人，而由處分機關另行通知
    應歸責人到案依法處理，故處分機關仍依該條例各該違反條
    款規定處罰等語，亦有未洽。
(二)、從而，本件異議人所辯其自95年10月間即因案收押於臺灣臺
    中看守所，故上開違規行為與伊無關云云，尚屬可採。準此
    ，異議人以此為由聲明異議，為有理由，應由本院將原處分
    撤銷，並為不罰之諭知。
四、據上論斷，應依道路交通管理處罰條例第87條第2 項、道路
    交通案件處理辦法第20條前段，裁定如主文。
中    華    民    國  98    年    11      月    30    日
                        交通法庭  法  官  張  震
上正本證明與原本無異。
如不服本裁定，應於裁定送達後5日內向本院提出抗告狀。
中    華    民    國    98    年    12    月    2     日
                                  書記官  鄒秀珍
   附表：
  ┌─┬─────┬─────┬─────┬──────┬──────┬──────┬─────┐
  │編│裁決書或通│ 違規時間 │ 違規地點 │違 規 事 實 │裁 罰 內 容 │ 裁 罰 依 據│舉發通知單│
  │號│知單案號  │          │          │            │            │（道路交通管│送達日期  │
  │  │          │          │          │            │            │理處罰條例）│          │
  ├─┼─────┼─────┼─────┼──────┼──────┼──────┼─────┤
  │  │          │95年12月28│高雄市翠華│速限60公里，│罰鍰新台幣  │第40條      │96年1 月12│
  │1 │BB0000000 │日4 時14  │路1686號之│時速86公里，│2400元。    │            │日        │
  │  │          │分        │1前       │超速26公里。│            │            │          │
  ├─┼─────┼─────┼─────┼──────┼──────┼──────┼─────┤
  │  │          │95年10月23│高雄市翠華│速限60公里，│罰鍰新台幣  │第40條      │96年1 月12│
  │2 │BB0000000 │日5 時14  │路1686號之│時速80公里，│2400元。    │            │日        │
  │  │          │分        │1前       │超速20公里。│            │            │          │
  ├─┼─────┼─────┼─────┼──────┼──────┼──────┼─────┤
  │  │          │95年12月18│高雄市民生│不遵守道交通│罰鍰新台幣  │第60條第2 項│96年1月4日│
  │3 │BB0000000 │日19時01分│、成功路口│標線之指示  │1800元。    │第3 款      │          │
  │  │          │          │          │            │            │            │          │
  ├─┼─────┼─────┼─────┼──────┼──────┼──────┼─────┤
  │4 │BC0000000 │95年11月6 │高雄市大順│速限50公里，│罰鍰新台幣  │第40條      │95年12月5 │
  │  │          │日17時15分│、龍德路口│時速66公里，│2200元。    │            │日        │
  │  │          │          │          │超速16公里。│            │            │          │
  ├─┼─────┼─────┼─────┼──────┼──────┼──────┼─────┤
  │5 │BD0000000 │95年11月7 │高雄市海專│速限50公里，│罰鍰新台幣  │第40條      │95年11月22│
  │  │          │日20時37分│、瑞仁路口│時速72公里，│2200元。    │            │日        │
  │  │          │          │          │超速22公里。│            │            │          │
  ├─┼─────┼─────┼─────┼──────┼──────┼──────┼─────┤
  │6 │NA0000000 │95年11月4 │高雄縣鳳山│1.行車速度超│罰鍰新台幣  │第40條      │卷內無送達│
  │  │          │日15時12分│市○○○路│  速20公里以│13200元。   │第12條第1 、│證書，但依│
  │  │          │          │          │  上40公里以│扣繳牌照    │2 項        │鳳山分局98│
  │  │          │          │          │  下        │            │            │年11月19日│
  │  │          │          │          │2.使用註銷牌│            │            │函所示，本│
  │  │          │          │          │  照行駛。  │            │            │件係95年11│
  │  │          │          │          │            │            │            │月16日舉發│
  │  │          │          │          │            │            │            │、17日附郵│
  │  │          │          │          │            │            │            │。        │
  ├─┼─────┼─────┼─────┼──────┼──────┼──────┼─────┤
  │7 │BB0000000 │95年11月3 │高雄市翠華│速限60公里，│罰鍰新台幣  │第40條      │95年11月20│
  │  │          │日1 時44  │路1686號之│時速75公里，│2200元。    │            │日        │
  │  │          │分        │1前       │超速15公里。│            │            │          │
  └─┴─────┴─────┴─────┴──────┴──────┴──────┴─────┘


司法院資訊處製作；財團法人民間司法改革基金會備份。
